臺灣橋頭地方法院刑事裁定　
111年度聲更一字第3號
聲  請  人  臺灣橋頭地方檢察署檢察官
受  刑  人  邵銘奎



上列聲請人因受刑人數罪併罰有二裁判以上，聲請定其應執行之
刑（111年度執聲字第210號），經本院以111年度聲字第334號裁
定後，受刑人不服提起抗告，經臺灣高等法院高雄分院以111年
度抗字第153號撤銷原裁定，發回本院，本院更為裁定如下：
    主  文
邵銘奎犯如附表所示之罪，所處各如附表所示之刑，應執行有期
徒刑參年貳月。
    理  由
一、聲請意旨略以：受刑人邵銘奎因犯如附表所示之罪，先後經
    判決確定如附表所示之刑，應依刑法第50條、第53條及第51
    條第5款規定，定其應執行之刑，爰依刑事訴訟法第477條第
    1項聲請裁定等語。
二、按裁判確定前犯數罪者，併合處罰之。但有下列情形之一者
    ，不在此限：一、得易科罰金之罪與不得易科罰金之罪。二
    、得易科罰金之罪與不得易服社會勞動之罪。三、得易服社
    會勞動之罪與不得易科罰金之罪。四、得易服社會勞動之罪
    與不得易服社會勞動之罪。前項但書情形，受刑人請求檢察
    官聲請定應執行刑者，依第51條規定定之；數罪併罰，有二
    裁判以上，分別宣告多數有期徒刑者，於各刑中之最長期以
    上，各刑合併之刑期以下，定其刑期。但不得逾30年。刑法
    第50條、第53條、第51條第5款分別定有明文。又數罪併罰
    之定應執行刑，係出於刑罰經濟與責罰相當之考量，並非予
    以犯罪行為人或受刑人不當之利益，為一種特別的量刑過程
    ，係對犯罪行為人或受刑人本身及所犯各罪之總檢視，除應
    考量行為人所犯數罪反應出之人格特性，並應權衡審酌行為
    人之責任與整體刑法目的及相關刑事政策，在量刑權之法律
    拘束性原則下，依刑法第51條第5款之規定，採限制加重原
    則，以宣告各刑中之最長期為下限，各刑合併之刑期為上限
    ，但最長不得逾30年，資為量刑自由裁量權之外部界限，並
    應受法秩序理念規範之比例原則、平等原則、責罰相當原則
    等裁量權之內部抽象價值要求界限之支配，以兼顧刑罰衡平
    原則。
三、查受刑人所犯如附表所示之罪，業經法院先後判處如附表所
    示之刑，並於如附表所示之日期分別確定在案，有臺灣高等
    法院被告前案紀錄表及各該刑事判決書在卷可稽。又受刑人
    所犯如附表編號1至4所示之罪係得易科罰金之罪，其餘如附
    表編號5至11所示之罪則係不得易科罰金之罪，而得易科罰
    金之罪與不得易科罰金之罪，依刑法第50條第1項但書第1款
    之規定固不得併合處罰，然本件聲請人之聲請，係經受刑人
    之請求而為之，有受刑人定應執行刑聲請書附卷可佐，依同
    法第50條第2項之規定，本院應定其應執行之刑。本院審核
    受刑人所犯如附表所示之罪，均係於附表編號1所示判決確
    定日期前為之，檢察官向犯罪事實最後判決之法院即本院聲
    請定其應執行之刑，本院審核認為正當，應予准許。又受刑
    人所犯如附表編號1至4所示之罪，前經臺灣高雄地方法院以
    110年度聲字第1633號裁定定應執行有期徒刑9月確定；附表
    編號5至11所示之罪，前經本院以110年度審易字第88號判決
    定應執行有期徒刑2年8月確定，有上開臺灣高等法院被告前
    案紀錄表及各該刑事裁判各1份附卷可憑，然附表編號1至11
    所示之罪應合併定執行刑，前揭所定之應執行刑即當然失效
    ，本院自可更定附表所示各罪應執行刑。而本院定其應執行
    之刑不得逾越刑法第51條第5款所定外部界限，即不得重於
    附表編號1至11所示11罪之宣告刑總和，亦應受內部界限拘
    束，即不得重於上開曾定應執行有期徒刑部分之總和（即有
    期徒刑3年5月），並衡酌受刑人所犯如附表所示各罪之犯罪
    類型、侵害法益、行為態樣、手段、動機、犯罪時間，暨整
    體犯罪非難評價、實現整體刑法目的、刑罰經濟功能、對被
    告施以矯正之必要性等情，兼衡受刑人就本件定應執行刑一
    事並未具體表示意見，有請求更定應執行刑聲請表存卷可參
    ，爰就受刑人所犯如附表所示之罪，定其應執行之刑如主文
    所示。
四、依刑事訴訟法第477條第1項，刑法第50條第2項、第53條、
    第51條第5款，裁定如主文。
中　　華　　民　　國　　111 　年　　7 　　月　　29　　日
                  刑事第二庭  法　官  李怡靜
以上正本證明與原本無異。
如不服本裁定，應於送達後5日內，向本院提出抗告狀。
中　　華　　民　　國　　111 　年　　7 　　月　　29　　日
                              書記官  楊芷心

附表：
編    號            1           2           3 罪    名  侵占 妨害兵役治罪條例 詐欺 宣 告 刑  有期徒刑4月 有期徒刑2月 有期徒刑2月 犯    罪 日    期  109年4月14日 109年8月17日 109年3月24日 最 後 事 實 審 法院 臺灣橋頭地方法院 臺灣橋頭地方法院 臺灣高雄地方法院  案號 110年度簡字第29號 110年度簡字第14號 110年度簡字第694號  判決 日期 110年2月9日 110年2月22日 110年4月21日 確定 判 決 法院 臺灣橋頭地方法院 臺灣橋頭地方法院 臺灣高雄地方法院  案號 110年度簡字第29號 110年度簡字第14號 110年度簡字第694號  判決 確定 日期 110年3月25日 110年4月7日 110年6月3日 是否為得易科罰金之案件  是 是 是 備    註  編號1至4所示之罪曾定應執行有期徒刑9月   

編    號           4          5          6 罪    名  詐欺 侵占 侵占 宣 告 刑  有期徒刑3月 有期徒刑1年 有期徒刑1年2月 犯    罪 日    期  108年11月10日 108年11月9日至12日 108年7月24日 最 後 事 實 審 法院 臺灣高雄地方法院 臺灣橋頭地方法院 臺灣橋頭地方法院  案號 110年度簡字第343號 110年度審易字第88號 110年度審易字第88號  判決 日期 110年4月26日 110年9月23日 110年9月23日 確定 判 決 法院 臺灣高雄地方法院 臺灣橋頭地方法院 臺灣橋頭地方法院  案號 110年度簡字第343號 110年度審易字第88號 110年度審易字第88號  判決 確定 日期 110年6月7日 110年11月4日 110年11月4日 是否為得易科罰金之案件  是 否 否 備    註  編號1至4所示之罪曾定應執行有期徒刑9月 編號5至11所示之罪曾定應執行有期徒刑2年8月  

編    號           7          8          9 罪    名  侵占 侵占 侵占 宣 告 刑  有期徒刑7月 有期徒刑8月 有期徒刑9月 犯    罪 日    期  108年11月18日 108年10月5日 108年10月21日至同年11月13日 最 後 事 實 審 法院 臺灣橋頭地方法院 臺灣橋頭地方法院 臺灣橋頭地方法院  案號 110年度審易字第88號 110年度審易字第88號 110年度審易字第88號  判決 日期 110年9月23日 110年9月23日 110年9月23日 確定 判 決 法院 臺灣橋頭地方法院 臺灣橋頭地方法院 臺灣橋頭地方法院  案號 110年度審易字第88號 110年度審易字第88號 110年度審易字第88號  判決 確定 日期 110年11月4日 110年11月4日 110年11月4日 是否為得易科罰金之案件  否 否 否 備    註  編號5至11所示之罪曾定應執行有期徒刑2年8月   

編    號           10　　　　           11 （以下空白） 罪    名  侵占 侵占  宣 告 刑  有期徒刑8月 有期徒刑10月  犯    罪 日    期  108年11月14日 108年11月21日  最 後 事 實 審 法院 臺灣橋頭地方法院 臺灣橋頭地方法院   案號 110年度審易字第88號 110年度審易字第88號   判決 日期 110年9月23日 110年9月23日  確定 判 決 法院 臺灣橋頭地方法院 臺灣橋頭地方法院   案號 110年度審易字第88號 110年度審易字第88號   判決 確定 日期 110年11月4日 110年11月4日  是否為得易科罰金之案件  否 否  備    註  編號5至11所示之罪曾定應執行有期徒刑2年8月